【裁判字號】    94,上訴,1066
【裁判日期】    950209
【裁判案由】    違反毒品危害防制條例
【裁判全文】
臺灣高等法院高雄分院刑事判決        94年度上訴字第1066號
上  訴  人  臺灣屏東地方法院檢察署檢察官
被      告  甲○○
                      號
上列上訴人因被告違反毒品危害防制條例案件，不服臺灣屏東地
方法院94年度訴字第367 號中華民國94年5月31日第一審判決（
起訴案號：臺灣屏東地方法院檢察署94年度毒偵字第917 號。併
辦案號：同署94年度毒偵字第1371號），提起上訴，本院依簡式
審判程序判決如下：
     主  文
原判決撤銷。
甲○○連續施用第一級毒品，累犯，處有期徒刑壹年肆月。扣案
之海洛因壹小包（淨重零點壹零公克）沒收銷燬；注射針筒壹支
沒收。又連續施用第二級毒品，累犯，處有期徒刑壹年。扣案之
甲基安非他命壹小包（驗後毛重壹點陸公克）沒收銷燬。應執行
有期徒刑貳年，扣案之海洛因壹小包（淨重零點壹零公克）、甲
基安非他命壹小包（驗後毛重壹點陸公克），均沒收銷燬；注射
針筒壹支沒收。
     事  實
一、甲○○曾於民國88年間因施用毒品案件，經法院裁定觀察、
    勒戒後，認無繼續施用毒品之傾向，經臺灣屏東地方法檢察
    署檢察官於88年9 月28日以88年度毒偵字第261 號為不起訴
    處分確定。92年間又因施用毒品案件，經原審裁定送觀察、
    勒戒及強制戒治，刑責部分則經本院以92年度上訴字第1523
    號分別判處有期徒刑10月及7 月，應執行有期徒刑1 年2 月
    確定，另裁定送執行強制戒治處分部分，因戒治處遇成效合
    格，認應無繼續強制戒治之必要，經原審裁定停止戒治，於
    92年10月21日停止戒治出所，於93年1 月9 日強制戒治執行
    完畢，又於93年2 月26日進入臺灣屏東監獄竹田分監執行上
    開徒刑，甫於94年1 月11日縮短刑期假釋出獄，所餘期間付
    保護管束，至94年4 月25日假釋期滿，未經撤銷假釋，以已
    執行完畢論。詎甲○○仍不知戒除毒癮，於強制戒治執行完
    畢釋放後5 年內之保護管束期間內，明知海洛因、甲基安非
    他命業經公告列為毒品危害防制條例第2 條第2 項之第一級
    毒品及第二級毒品，分別基於施用第一級毒品海洛因及第二
    級毒品甲基安非他命之概括犯意，自94年3 月18日8 時至9
    時許起，至94年5 月26日止，在其位於屏東縣屏東市○○路
    ○段851 巷133 弄24號住處，分別以注射方式施用海洛因多
    次，以燒烤吸其霧氣之方式施用甲基安非他命多次。嗣於94
    年3 月18日9 時58分許，甲○○經臺灣屏東地方法院檢察署
    觀護人通知採尿送驗結果，呈現嗎啡、甲基安非他命陽性反
    應，而查覺上情。又於94年5 月27日22時45分許，在屏東縣
    鹽埔鄉○○村○○路56號前，為警查獲，並於其駕駛之自小
    客車上扣得其所有之海洛因1 小包（淨重0.10公克）、甲基
    安非他命1 小包（驗後毛重1.6 公克）、及供其施用海洛因
    所用之注射針筒1 支。經警採其尿液送驗結果，呈現嗎啡、
    甲基安非他命陽性反應，而得知上情。
二、案經臺灣屏東地方法院檢察署觀護人告發、屏東縣警察局里
    港分局移送臺灣屏東地方法院檢察署檢察官偵查起訴及移送
    併辦。
     理  由
一、上開事實，業據被告甲○○於偵查中、原審及本院審理中供
    承不諱，且被告先後被警查獲，經警採其尿液送驗結果，均
    呈現嗎啡、甲基安非他命陽性反應，有臺灣檢驗科技股份有
    限公司94年3 月31日編號KＺ000000000000、94年6 月2 日編
    號KＺ000000000000濫用藥物尿液檢驗報告各1 紙在卷可稽。
    而扣案之海洛因1 小包及甲基安非他命經送鑑定結果，確實
    係海洛因及甲基安非他命成分，有法務部調查局94年8 月17
    日調科壹字第240003753 號鑑定通知書1 份及高雄醫學大學
    附設中和紀念醫院94年10月8 日編號0000-000號檢驗報告1
    份在卷可考。此外，又有扣案之海洛因1 小包（淨重0.10公
    克），甲基安非他命1 小包（驗後毛重1.6 公克）、注射針
    筒1 支可資佐證，足見被告之自白與事實相符，自得採為認
    定被告犯罪之證據。綜上所述，本件事證明確，被告之犯行
    ，堪以認定。
二、被告甲○○於民國88年間因施用毒品案件，經法院裁定觀察
    、勒戒後，認無繼續施用毒品之傾向，經臺灣屏東地方法院
    檢察署檢察官於88年9 月28日以88年度毒偵字第261 號為不
    起訴處分確定。92年間又因施用毒品案件，經原審裁定送觀
    察、勒戒及強制戒治，刑責部分則經本院以92年度上訴字第
    1523號分別判處有期徒刑10月及7 月，應執行有期徒刑1 年
    2 月確定，另裁定送執行強制戒治處分部分，因戒治處遇成
    效合格，認應無繼續強制戒治之必要，經原審裁定停止戒治
    ，於92年10月21日停止戒治出所並付保護管束於93年1 月9
    日執行完畢，又於93年2 月26日進入臺灣屏東監獄竹田分監
    執行上開徒刑，甫於94年1 月11日縮短刑期假釋出獄，所餘
    期間付保護管束，至94年4 月25日假釋期滿，以上各情，有
    臺灣高等法院被告全國前案紀錄表各1 份附卷可考。被告於
    強制戒治執行完畢釋放後5 年內，再犯本件施用第一、二級
    毒品犯行，自應依法論科。
三、按海洛因係毒品危害防制條例所定之第一級毒品，而甲基安
    非他命則係同條例所定之第二級毒品，均不得非法施用，是
    核被告所為，係犯毒品危害防制條例第10條第1 項之施用第
    一級毒品罪及同條第2 項之施用第二級毒品罪。被告先後為
    施用毒品海洛因及甲基安非他命而分別持有上開毒品之低度
    行為，已為其施用之高度行為所吸收，均不另論罪。又被告
    先後多次施用海洛因、甲基安非他命之犯行，時間緊接，手
    法相同，所犯又係同一罪名之罪，顯係各基於概括之犯意，
    反覆實施，均應依連續犯之規定各論以一罪。又被告以上所
    犯施用第一級毒品及施用第二級毒品2 罪間，犯意各別，罪
    名互殊，應予分論併罰。又公訴人雖未就被告自94年3 月19
    日起至同年5 月26日止施用海洛因及甲基安非他命之犯行起
    訴，惟被告此部分與起訴事實（94年3 月18日施用海洛因及
    甲基安非他命之行為），各具有連續犯之裁判上一罪關係，
    為起訴效力所及，本院自得一併審理。又被告前因施用毒品
    案件，經本院以92年度上訴字第1523號分別判處有期徒刑10
    月及7 月，應執行有期徒刑1 年2 月確定，於94年1 月10日
    假釋出獄，於94年4 月25日假釋期間，未經撤銷假釋，以已
    執行論，有臺灣高等法院被告前案紀錄表在卷可稽，其於前
    案執行完畢後，5 年以內再犯本件有期徒刑以上之本罪，為
    累犯，應依刑法第47條規定加重其刑。
四、原審予以被告論科，固非無見，惟查被告自94年3 月19日起
    至同年5 月26日施用海洛因及甲基安非他命之犯行，雖未經
    公訴人起訴，惟被告此部分行為與起訴事實各具有連續犯之
    裁判上一罪關係，為起訴效力所及，自應一併審理，原審未
    及審酌，自有未合。公訴人上訴意旨，執此指摘原判決不當
    ，為有理由，自應由本院將原判決撤銷改判。審酌被告有事
    實欄所載施用毒品前科，有臺灣高等法院被告前案紀錄表在
    卷可稽。其於經觀察勒戒及強制戒治後，仍未能戒除毒癮。
    惟念其施用毒品乃戕害自身行為，犯後坦承犯行，態度尚佳
    等一切情狀，分別量處主文第2 項所示之刑，並定其應執行
    刑有期徒刑2 年，以資懲儆。扣案之毒品海洛因1 小包（淨
    重0.10公克），甲基安非他命1 小包（驗後毛重1.6 公克）
    ，均應依毒品危害防制條例第18條第1 項前段規定宣告沒收
    銷燬。扣案之注射針筒1 支係被告所有，業經其供明在卷，
    且為被告供施用海洛因犯罪所用之物，應依刑法第38條第1
    項第2 款之規定宣告沒收。至於送驗耗費之海洛因及甲基安
    非他命部分，既已滅失不存在，自無宣告沒收銷燬之必要，
    併此明。
據上論斷，應依刑事訴訟法第273 條之1 第1 項、第369 條第1
項前段、第364 條、第299 條第1 項前段、毒品危害防制條例第
10條第1 項、第2 項、第18條第1 項前段，刑法第11條、第56條
、第47條、第51條第5 款、第38條第1 項第2 款，判決如主文。
本案經檢察官林惠到庭執行職務。
中    華    民    國    95    年    2     月    9     日
                  刑事第三庭    審判長法  官  周賢銳
                                      法  官  黃仁松
                                      法  官  謝宏宗
以上正本證明與原本無異。
施用第一級毒品罪部分，如不服本判決應於收受本判決後10日內
向本院提出上訴書狀，其未敘述上訴理由者，並得於提起上訴後
10 日 內向本院補提理由書狀（均須按他造當事人之人數附繕本
）「切勿逕送上級法院」。
其他部分不得上訴。
中    華    民    國    95    年    2     月    10    日
                                      書記官  熊惠津
附錄本判決論罪科刑法條：
毒品危害防制條例第10條第1項、第2項：
施用第一級毒品者，處 6 月以上 5 年以下有期徒刑。
施用第二級毒品者，處 3 年以下有期徒刑。
                                                      K


司法院資訊處製作；財團法人民間司法改革基金會備份。
